

CURRICULUM VITAE

Datos personales



Gonzalo Cruz Iurman Incaminto



1133542873



gonpwn@gmail.com



DNI: 41167812



Fecha nacimiento: 20/08/1998

Informática -

HTML5 CSS SASS - TAILWIND JavaScript -React.js Wordpress- woocommerce

Diseño

PhotoShop Ilustrator Adobe XD RhinoCeros (modelado 3d) Keyshot(renderizado) Blender

Habilidades -

Modelado en 3d Impresion 3D

Idiomas ————

Inglés (medio/alto) Italiano- Francés (bajo) Perfil

Experiencia en fases de Diseño, comercialización y desarrollo Web para emprendimientos.

Me apasiona crear, por eso decidí estudiar diseño industrial hace 3 años.

Hoy me estoy orientando a lo digital, investigando y estudiando nuevas herramientas para que los usuarios tengan una linda experiencia cuando navegan por la web.

Formación -

2012-2017

BACHILLER con mención en CIENCIAS SOCIALES y HUMANAS Trayecto especial- 6to año- Facultad de Aruitectura Diseño y Urbanismo

Colegio Nacional Buenos Aires

2019-Hoy

DISEÑO INDUSTRIAL- Actualmente en el tercer año de la carrera.

FADU-UBA

Mis últimos proyectos:

https://miro.com/app/board/uXjVOSKmD-A=/

Experiencia

2019 - Hoy

Freelance - Servicio de modelado e impresión 3D

Diseño / vectorizacion de logos











5/2021 - Hoy

Freelance - Creando paginas web

https://windlovers.com.ar/

Pagina náutica de membresías con registro de usuario y reserva de turnos.

En este momento trabajando en:

https://ecommerce3d-71ba7.web.app/

Tienda virtual de modelos 3D